臺灣新北地方法院板橋簡易庭小額民事判決
111年度板國小字第6號
原      告  趙勃軒  
被      告  林文中  
            林婉錚  
上列當事人間請求損害賠償事件，本院不經言詞辯論，判決如下
：
    主      文
原告之訴駁回。
訴訟費用新臺幣壹仟元由原告負擔。
    事實及理由
一、原告聲明、主張均如附件起訴狀、起訴補充狀所載。
二、按原告之訴，依其所訴之事實，在法律上顯無理由者，法院
    得不經言詞辯論，逕以判決駁回之，民事訴訟法第249條第2
    項第2款定有明文。所謂原告之訴，依其所訴之事實，在法
    律上顯無理由者，係指依原告於訴狀內記載之事實觀之，不
    經調查，即可認其訴在法律上顯然不能獲得勝訴之判決者而
    言。此項規定依同法第436條之23、第436條第2項規定，於
    小額程序準用之。又公務員於執行職務行使公權力時，因故
    意或過失不法侵害人民自由或權利者，國家應負損害賠償責
    任。公務員怠於執行職務，致人民自由或權利遭受損害者亦
    同，國家賠償法第2條第2項定有明文。依此項規定請求損害
    賠償者，以該公務員所屬機關為賠償義務機關，同法第9條
    第1項亦有明定。據此，如認公務員於執行職務行使公權力
    時，因故意或過失不法侵害人民自由或權利請求損害賠償者
    ，應以該公務員所屬機關為賠償義務機關。再公務員於執行
    職務行使公權力時，因故意或過失不法侵害人民自由或權利
    者，僅能依國家賠償法之規定向國家請求賠償，不能依民法
    第184條關於一般侵權行為之規定向國家或該公務員請求賠
    償。
三、本件原告主張被告等公務員於執行職務行使公權力時，故意
    不法侵害其權利，並依民法第184條第1項前段、第195條第1
    項請求被告應負侵權行為損害賠償責任，以及依國家賠償法
    第2條第2項規定提起本件訴訟，依上說明，原告僅得依國家
    賠償之規定請求賠償，不得依民法第184條關於一般侵權行
    為之規定請求被告賠償，而原告依國家賠償法第2條第2項規
    定為請求部分，則應以被告等公務員所屬機關為賠償義務機
    關，並以之為起訴對象，然本件被告均為個人，原告非係向
    被告等公務員所屬機關請求賠償，與國家賠償法之規定不符
    ，是本件依原告所訴之事實，在法律上顯無理由，亦無從補
    正，爰不經言詞辯論，逕以判決駁回之。
據上論結，依民事訴訟法第436條之23、第436條第2項、第249條
第2項第2款、第78條、第436條之19第1項，判決如主文。
中　　華　　民　　國　　111 　年　　12　　月　　15　　日
                    臺灣新北地方法院板橋簡易庭
　　　　　　　　　　　　法  官　陳佳君
以上正本係照原本作成。
如不服本判決，僅得以判決違背法令為理由提起上訴。如提起上
訴，應於判決送達後20日內向本院提出上訴狀，並應記載上訴理
由（含原判決所違背之法令及其具體內容，及依訴訟資料可認為
原判決有違背法令之具體事實），以及按他造當事人之人數附具
繕本，亦應繳納上訴審裁判費新臺幣1,500元。倘未於上訴後20
日內提出合法上訴理由書，法院毋庸命補正，應逕以裁定駁回上
訴。
中　　華　　民　　國　　111 　年　　12　　月　　15　　日
                        書記官  李庭君